【裁判字號】    97,訴,2162
【裁判日期】    970625
【裁判案由】    毒品危害防制條例
【裁判全文】
臺灣臺中地方法院刑事判決              97年度訴字第2162號
公  訴  人  臺灣臺中地方法院檢察署檢察官
被      告  乙○○
                    （現於臺灣臺中監獄另案執行中）
上列被告因違反毒品危害防制條例案件，經檢察官提起公訴（97
年度毒偵字第2230號），被告於準備程序就被訴事實為有罪之陳
述，經本院合議庭評議後裁定由受命法官獨任改行簡式審判程序
審理，判決如下：
    主    文
乙○○施用第一級毒品，累犯，處有期徒刑捌月。
    犯罪事實
一、乙○○前於民國93年間，因施用毒品案件，經本院以93年度
    毒聲字第1603號裁定送觀察、勒戒後，認無繼續施用毒品之
    傾向，於93年12月24日觀察勒戒執行完畢釋放，並由臺灣臺
    中地方法院檢察署檢察官於93年10月28日以93年度毒偵字第
    5028號為不起訴處分確定；復於94年間，因竊盜案件，經本
    院於95年2月8日以95年度易字第173號判決判處有期徒刑5月
    確定，甫於95年10月1日縮短刑期執行完畢。詎乙○○猶不
    知悔改，不思戒絕毒品，於前開觀察勒戒執行完畢釋放後5
    年內，復基於施用第一級毒品海洛因之犯意，於97年3月22
    日9時許，在臺中縣石岡鄉○○○道旁，以將海洛因摻入香
    菸中點燃吸食其產生煙霧之方式，施用第一級毒品海洛因1
    次。嗣於97年3月22日14時15分許，經警通知乙○○到場採
    尿送驗後，結果呈可待因、嗎啡陽性反應因而查獲上情。
二、案經臺中縣警察局東勢分局報請臺灣臺中地方法院檢察署檢
    察官偵查起訴。
    理    由
一、按本件被告乙○○所犯係死刑、無期徒刑、最輕本刑為3年
    以上有期徒刑以外之罪，其於準備程序就前揭被訴事實為有
    罪之陳述，經受命法官告知簡式審判程序之旨，並聽取其與
    公訴人之意見後，本院認無不得或不宜改依簡式審判程序進
    行之處，爰依刑事訴訟法第273條之1第1項，裁定本件由受
    命法官獨任進行簡式審判程序，合先敘明。
二、訊據被告乙○○對其有於上揭時、地施用第一級毒品海洛因
    1次之犯罪事實坦承不諱，且被告為臺中縣警察局東勢分局
    員警所採集之尿液經送驗結果，確呈海洛因代謝物之可待因
    、嗎啡陽性反應（按嗎啡經化學合成可製得海洛因，海洛因
    施打入人體後，經新陳代謝作用又可分解成嗎啡，故海洛因
    在進入人體後，均以嗎啡型態排於尿液中），此有中山醫學
    大學附設醫院檢驗科藥物檢測中心出具之尿液檢驗報告、臺
    中縣警察局東勢分局尿液真實姓名對照表各1份在卷可稽，
    是認被告自白與事實相符，應堪採信。又被告前於93年間，
    因施用毒品案件，經本院以93年度毒聲字第1603號裁定送觀
    察、勒戒後，認無繼續施用毒品之傾向，於93年12月24日執
    行完畢釋放，並由臺灣臺中地方法院檢察署檢察官於93年10
    月28日以93年度毒偵字第5028號為不起訴處分確定，有臺灣
    臺中地方法院檢察署刑案資料查註紀錄表及臺灣高等法院被
    告前案紀錄表各1份在卷可稽，被告於經觀察勒戒期滿執行
    完畢釋放後，5年內復施用第一級毒品海洛因，係再犯毒品
    危害防制條例第10條之罪堪以認定，本案事證明確，被告犯
    行洵堪認定，應依法論科。
三、按海洛因係屬毒品危害防制條例所定之第一級毒品，不得非
    法施用。核被告所為，係犯毒品危害防制條例第10條第1項
    之施用第一級毒品罪。被告為供施用而持有第一級毒品海洛
    因之低度行為，應為施用第一級毒品海洛因之高度行為所吸
    收，不另論罪。又查被告前於94年間，因竊盜案件，經本院
    於95年2月8日以95年度易字第173號判決判處有期徒刑5月確
    定，甫於95年10月1日縮短刑期執行完畢，此有臺灣臺中地
    方法院檢察署刑案資料查註紀錄表及臺灣高等法院被告前案
    紀錄表各1份在卷可按，被告前受有期徒刑之執行完畢後，
    5年以內故意再犯本件有期徒刑以上之罪，為累犯，應依刑
    法第47條第1項之規定，加重其刑。爰審酌被告前有施用毒
    品紀錄，仍不知悔改警惕，猶施用毒品不輟，且因施用毒品
    之犯行，經歷觀察勒戒之機會，仍無法戒除施用毒品之惡習
    ，猶故態復萌，再次施用毒品，無視於毒品對於自身健康之
    嚴重傷害及國家對於杜絕毒品犯罪之禁令，惟因施用毒品本
    身係屬自戕行為，對於社會所產生之潛在危害性尚屬輕微，
    為兼顧被告斷絕生理成癮性及心理依賴性之必要，量刑不宜
    過輕，且考量本件被告施用毒品之次數僅有1次，暨其犯後
    於本院審理中坦承犯行，態度尚稱良好等一切情狀，量處如
    主文所示之刑，以示懲儆。
據上論斷，應依刑事訴訟法第273條之1第1項、第299條第1項前
段，毒品危害防制條例第10條第1項，刑法第11條、第47條第1項
，判決如主文。
本案經檢察官甲○○到庭執行職務
中    華    民    國    97    年     6    月    25    日
                  臺灣臺中地方法院刑事第五庭
                      法  官  吳崇道
上正本證明與原本無異。
如不服本判決，應於收受送達後10日內向本院提出上訴書狀（應
敘述具體理由並附繕本）。
上訴書狀如未敘述理由，應於上訴期間屆滿後20日內補提理由書
於本院。
                      書記官  黃舜民
中    華    民    國    97    年     6    月    25    日
附錄論罪科刑法條：
毒品危害防制條例第十條：
施用第一級毒品者，處六月以上五年以下有期徒刑。
施用第二級毒品者，處三年以下有期徒刑。


司法院資訊處製作；財團法人民間司法改革基金會備份。
